臺灣屏東地方法院刑事判決　　　　　　 100年度交訴字第28號
公　訴　人　臺灣屏東地方法院檢察署檢察官
被　　　告　陳克孟
上列被告因過失致死案件，經檢察官提起公訴（99年度偵字第10
643 號），嗣被告就被訴事實為有罪之陳述，經本院告知簡式審
判程序之旨，並聽取當事人之意見後，由本院合議庭裁定改由受
命法官獨任進行簡式審判程序，判決如下：
    主  文
陳克孟犯過失致人於死罪，處有期徒刑柒月。
    事  實
一、陳克孟為考領有普通小型車駕駛執照之人，於民國99年9 月
    13日下午2 時25分許，駕駛車牌號碼ZN-3350 號自小客車，
    沿屏東縣屏東市○○路由北向南行駛，行至建南路137 號前
    ，欲迴轉至對向路邊停車格停車，適有鄭介磊騎乘車牌號碼
    618-DZU 號重型機車行駛於對向車道，陳克孟應注意於迴車
    前應暫停並顯示左轉燈光，看清無來往車輛，始得迴轉，而
    依當時情形天氣晴，有日間自然光線，柏油路面乾燥無缺陷
    ，無障礙物且視距良好，竟疏未注意來車，逕行迴轉，致鄭
    介磊煞車不及，鄭介磊所駕駛之上開重型機車之右後視鏡撞
    擊陳克孟所駕駛之前揭自小客車右側前門及左側後方座椅把
    手處撞擊陳克孟所駕駛之前揭自小客車右後門，遺有刮地痕
    1.3 公尺，鄭介磊人車倒地受有頭部外傷併顏面骨骨折、第
    7 頸椎斷裂、氣管破裂之傷害，經送醫仍不治死亡。陳克孟
    於肇事後，在未有偵查犯罪職務之機關或公務員發覺其為犯
    罪人前，即向處理本件道路交通事故，尚不知肇事者為何人
    之屏東縣政府警察局警員供承其肇事犯罪，自首並接受裁判
    。
二、案經鄭介磊之父鄭宇興訴由臺灣屏東地方法院檢察署檢察官
    偵查起訴。
    理  由
一、按除被告所犯為死刑、無期徒刑、最輕本刑為3 年以上有期
    徒刑之罪或高等法院管轄第一審案件者外，於第一次審判期
    日前之準備程序進行中，被告先就被訴事實為有罪之陳述時
    ，審判長得告知被告簡式審判程序之旨，並聽取當事人、代
    理人、辯護人及輔佐人之意見後，裁定進行簡式審判程序，
    刑事訴訟法第273 條之1 第1 項定有明文。經核本件被告陳
    克孟所犯係死刑、無期徒刑、最輕本刑為3 年以上有期徒刑
    以外之罪，其於準備程序中就被訴事實為有罪之陳述，經法
    官告知簡式審判程序之旨，並聽取公訴人、被告之意見後，
    本院爰依首揭規定，合議裁定由受命法官獨任進行簡式審判
    程序。是本案之證據調查，依同法第273 條之2 規定，不受
    同法第159 條第1 項、第161 條之2 、第161 條之3 、第16
    3 條之1 ，及第164 條至170 條所規定證據能力認定及調查
    方式之限制，合先敘明。
二、訊據被告陳克孟對於上揭事實坦承不諱，核與證人即被害人
    之父鄭宇興於警詢及偵查中之證述情節大致相符，並有屏東
    縣政府警察局交通隊道路交通事故現場圖、道路交通事故調
    查報告表(一)(二)（見相字卷第12至15頁）、屏東縣政府警察局
    屏警交字第0990048374號函暨調查報告（見相卷第48至56頁
    ）、臺灣省高屏澎區車輛行車事故鑑定委員會99年10月29日
    高屏澎鑑字第0996003418號函暨鑑定意見書（見相字卷第61
    至62頁）及現場照片20張（見相字卷第25至34頁）等附卷可
    稽。次查，被害人鄭介磊因本件車禍受有頭部外傷併顏面骨
    骨折、第7 頸椎斷裂、氣管破裂之傷害，經送醫仍不治死亡
    之事實，業經臺灣屏東地方法院檢察署檢察官督同法醫師相
    驗屬實，有相驗筆錄（見相字卷第35至36頁）、相驗屍體證
    明書（見相字卷第40頁）、社團法人寶建醫院99年9 月13日
    診斷證明書（見相字卷第20頁）、臺灣屏東地方法院檢察署
    檢驗報告書（見相字卷第41至46頁）、法務部法醫研究所99
    年10月26日法醫毒字第0990005693號函暨毒物化學鑑定書（
    見相字卷第74至75頁）及相驗照片17幀（見相字卷第63至68
    頁）等附卷可憑，此部分之事實堪信為真。復查，汽車迴車
    前，應暫停並顯示左轉燈光或手勢，看清無來往車輛，並注
    意行人通過，始得迴轉，道路交通安全規則第106 條第5 款
    定有明文，此為一般汽車駕駛人所應注意並確實遵守之事項
    ，且被告為考領有普通小型車駕駛執照之人，有前引之車籍
    查詢單1 份在卷可查，是被告對上揭道路交通安全規定，自
    知悉甚詳，應當知所遵守；復衡案發當時天候晴朗，有日間
    自然光線，柏油路面乾燥無缺陷，無障礙物，且視距良好，
    亦有前引道路交通事故調查報告表(一)在卷可按，並無不能注
    意之情事，詎被告駕駛上開自小客車，竟應注意、能注意而
    疏未注意，是被告上開駕駛行為確有過失，且肇致本件交通
    事故。再參以臺灣省高屏澎區車輛行車事故鑑定委員會就本
    件肇事責任之鑑定意見：被告陳克孟駕駛小客車迴轉為住意
    往來車輛為肇事原因、被害人鄭介磊駕駛重機車直行，無肇
    事因素等語，有前引之鑑定意見書在卷可憑，益可證被告之
    過失行為肇致本件交通事故，與被害人之死亡結果間具有相
    當因果關係，至為灼明。是被告於上揭時、地與被害人鄭介
    磊發生車禍，且被害人鄭介磊之死亡與被告之過失行為間，
    有相當因果關係之事實，均堪以認定。綜此，足認被告之任
    意性自白與事實相符，堪為論罪科刑之依據；本件被告過失
    致人於死之犯行，事證明確，被告犯行堪以認定，應予依法
    論科。
三、核被告陳克孟所為，係犯刑法第276 條第1 項之過失致死罪
    。被告於肇事後，在未有偵查犯罪職務之機關或公務員發覺
    其為犯罪人前，即向至車禍現場處理本件道路交通事故，尚
    不知肇事者為何人之屏東縣政府警察局交通隊警員供承其肇
    事犯罪，自首並接受裁判等情，有屏東縣政府警察局交通隊
    道路交通事故肇事人自首情形記錄表在卷可證（見相字第21
    頁），爰依刑法第62條前段之規定減輕其刑。茲審酌被告未
    注意於迴車前應暫停並顯示左轉燈光，看清無來往車輛即逕
    行迴轉致被害人死亡，造成生命喪失而無從彌補之過失情節
    及被告之行為為肇事原因之過失程度，並審酌被告學歷為大
    學畢業，家中尚有母親須撫養，目前以工程顧問為業（業據
    被告供陳在卷，見本院卷第27頁反面），雖尚未與被害人之
    家屬達成和解，惟被告犯罪後坦承犯行等一切情狀，量處如
    主文所示之刑。
據上論斷，應依刑事訴訟法第273條之1第1項、第299條第1項前
段，刑法第276 條第1項、第62條前段，刑法施行法第1 條之1，
判決如主文。
本案經檢察官鍾佩真到庭執行職務。
中    華    民    國   100    年    5     月    17    日
                  交通法庭    法  官  薛侑倫
以上正本證明與原本無異。
如不服本判決應於收受判決後10日內向本院提出上訴書狀，並應
敘述具體理由；其未敘述上訴理由者，應於上訴期間屆滿後20日
內向本院補提理由書（均須按他造當事人之人數附繕本）「切勿
逕送上級法院」。
中    華    民    國   100    年    5     月    17    日
                                書記官  邱郁芸
附錄本件論罪科刑法條：
中華民國刑法第276條
（過失致死罪）
因過失致人於死者，處2 年以下有期徒刑、拘役或2 千元以下罰
金。
從事業務之人，因業務上之過失犯前項之罪者，處5 年以下有期
徒刑或拘役，得併科3 千元以下罰金。